臺灣新北地方法院三重簡易庭民事判決
　　　　　　　　　　　　　　　 　　110年度重簡字第1669號

原　　　告　和泰產物保險股份有限公司

法定代理人　莊瑞德　
訴訟代理人　袁子謙　
被　　　告　張采伊　
 
上列當事人間請求侵權行為損害賠償事件，於民國110年10月25
日言詞辯論終結，本院判決如下：
    主  文
被告應給付原告新臺幣貳拾■繪U■疇a玖佰肆拾玖元，及自民國一
百一十年九月六日起至清償日止，按年息百分之五計算之利息。
原告其餘之訴駁回。
訴訟費用由被告負擔百分之七十，餘由原告負擔。
本判決原告勝訴部份得假執行。
    事  實  及  理  由
一、本件被告經合法通知，未於言詞辯論期日到場，查無民事訴
    訟法第386條所列各款情事，應准原告之聲請，由其一造辯
    論而為判決，合先敘明。
二、原告起訴主張：緣被告於民國109年5月8日駕駛車牌號碼000
    -0000號自用小客車，行經新北市○○區○道○號南向高架
    31公里500公尺外側車道處，因未注意車前狀況之過失，致
    撞擊由原告所承保訴外人莊美麗所有、訴外人吳承霖駕駛之
    車牌號碼000-0000之自用小客車（下稱系爭車輛），系爭車
    輛因而受損，經送修支出修復費用新臺幣（下同）333,003
    元（含鈑金114,015元、烤漆43,059元、零件175,929元）。
    又原告已依保險契約賠付被保險人上開修理費，依法取得代
    位權。為此，爰依侵權行為及保險代位之法律關係，請求判
    決被告應給付原告333,003元及自起訴狀繕本送達翌日起至
    清償日止，按年息百分之5計算之利息之事實，業據提出新
    北市政府警察局道路交通事故當事人登記聯單、道路交通事
    故現場圖、估價單、行照、車損照片、統一發票及道路交通
    事故初步分析研判表等件為證，並經本院依職權向國道公路
    警察局第一公路警察大隊調取本件車禍肇事資料核閱屬實，
    有道路交通事故現場圖、道路交通事故調查報告表、道路交
    通事故談話紀錄表、事故現場相片、道路交通事故初步分析
    研判表等件附卷可資佐證，被告則已於相當時期受合法之通
    知，而於言詞辯論期日不到場，亦未提出準備書狀爭執，依
    法視同自認，堪認原告之主張為真實。
三、按汽車行駛時，駕駛人應注意車前狀況及兩車並行之間隔，
    並隨時採取必要之安全措施，不得在道路上蛇行，或以其他
    危險方式駕車。道路交通安全規則第94條第3項定有明文。
    經查，本件被告於警詢時稱：「（問：由何地出發欲往向處
    ，肇事前行進方向、車道及肇事經過情形？）答：我從環北
    交流道上國一道欲轉五楊轉接道，行經肇事地點時是由北往
    南行駛於高架中線車道，當時我正常行駛因為要過五楊轉接
    道，我就從中線變換至外側車道，切換到外側車道時未注意
    到前方因下五股交流道之回堵車輛，後立刻踩煞車，但已經
    來不及，因而碰撞前方AXK-6896自小客肇事，下車後發現還
    推撞至前方車輛，為三部車事故，無人傷亡。」；系爭車輛
    駕駛人吳承霖於警訊時陳稱：「（問：由何地出發欲往向處
    ，肇事前行進方向、車道及肇事經過情形？）答：我從汐止
    系統交流道上國一道欲下五股交流道，行經肇事地點時是由
    北往南行駛於高架外側車道，當時車多回堵，我見前方車輛
    踩煞車，我也就跟著踩煞車，在剛煞停時不知為何突然即被
    後車ASH-5855自小客碰撞我車尾，並將我車向前推至前方，
    造成我前車頭再碰撞TDN-1891營小客後車尾肇事，無人傷亡
    。」等語，有道路交通事故調查紀錄表存卷可參，足見被告
    於行經肇事地點時，顯有未遵守注意車前狀況並隨時採取必
    要之安全措施致肇事，有違上開道路交通安全規則之規定，
    堪認被告對本件事故之發生具有過失。是國道公路警察局第
    一公路警察大隊亦同此認定「張采伊未注意車前狀態。」為
    肇事原因，此有道路交通事故初步分析研判表附卷可稽，益
    徵被告就本事故之發生，確應負過失責任甚明。
四、次按因故意或過失，不法侵害他人之權利者，負損害賠償責
    任。汽車、機車或其他非依軌道行駛之動力車輛，在使用中
    加損害於他人者，駕駛人應賠償因此所生之損害。被保險人
    因保險人應負保險責任之損失發生，而對於第三人有損失賠
    償請求權者，保險人得於給付賠償金額後，代位行使被保險
    人對於第三人之請求權。但其所請求之數額，以不逾賠償金
    額為限。前項第三人為被保險人之家屬或受僱人時，保險人
    無代位請求權。但損失係由其故意所致者，不在此限。民法
    第184條第1項前段、第191條之2前段及保險法第53條分別定
    有明文。次按不法毀損他人之物者，被害人得請求賠償其物
    因毀損所減少之價額。民法第196條第1項亦有明文。又依民
    法第196條請求賠償物被毀損所減少之價額，固得以修復費
    用為估定之標準，但以必要者為限（如修理材料以新品換舊
    品，應予折舊）。查，系爭車號000-0000號自用小客車為
    107年7月（推定為15日）出廠使用，有行車執照在卷可稽，
    至109年5月8日受損時已使用1年9月餘，依營利事業所得稅
    結算申報查核準則，提列折舊以1年為計算單位，其使用期
    間未滿1年者，按實際使用月數相當於全年之比例計算之，
    不滿1月者，以1月計，為1年10月，其零件已有折舊，據原
    告所提出之估價單所載，修車支出之零件費為175,929元，
    更新零件之折舊價差顯非必要，自應扣除，本院依行政院公
    布之固定資產耐用年數表及固定資產折舊率表，即非運輸業
    用客車耐用年數五年，依定率遞減法每年折舊千分之三六九
    ，上開零件之折舊金額為99,054元む計算式：■M第一年：
    175,929元×0.369＝64,918元；■L第二年：（175,929元－6
    4,918元）×0.369×（10/12）＝34,136元，■M＋■L＝99,05
    4元，元以下四捨五入め，則扣除折舊後，原告得請求之修
    車零件費為76,875元（計算式：175,929元－99,054元＝76,
    875元）。此外，原告另支出修車鈑金114,015元及烤漆43,
    059元，是原告共得請求之修車費用計233,949元（計算式：
    76,875元＋114,015元＋43,059元＝233,949元）。
五、從而，原告依侵權行為及保險代位之法律關係，請求被告給
    付233,949元，及自起訴狀繕本送達翌日即110年9月6日起至
    清償日止，按年息百分之5計算之利息，為有理由，應予准
    許。逾此部分之請求，為無理由，應予駁回。
六、本判決原告勝訴部分，係適用簡易程序所為被告敗訴之判決
    ，爰依職權宣告假執行。
七、結論：原告之訴為一部有理由，一部無理由，依民事訴訟法
    第436條第2項、第79條、第385條第1項前段、第389條第1項
    第3款，判決如主文。
中　　華　　民　　國　 110　　年　　10　　月　　27　　日
                  臺灣新北地方法院三重簡易庭
                      法      官  彭松江
以上正本係照原本作成。
如不服本判決，應於送達後20日內，向本院提出上訴狀並表明上
訴理由，如於本判決宣示後送達前提起上訴者，應於判決送達後
20日內補提上訴理由書（須附繕本）。
中　　華　　民　　國　 110　　年　　10　　月　　27　　日
                      書  記  官  許雁婷